臺灣苗栗地方法院民事小額判決
111年度苗小字第725號
原      告  力河資產管理股份有限公司

法定代理人  孫君仲  
訴訟代理人  馮鏈輝  
被      告  卓芳霖  
上列當事人間請求給付電信費事件，本院於民國111年11月10日
言詞辯論終結，判決如下：
    主      文
原告之訴駁回。
訴訟費用新臺幣1,000元由原告負擔。
　　事實及理由
一、原告主張：被告於民國106年4月17日及同年月20日向訴外人
    台灣大哥大股份有限公司（下稱台灣大哥大公司）租用門號
    0000000000、0000000000號行動電話服務使用，惟被告未依
    約繳納電信費用，尚積欠電信費新臺幣（下同）8,459元、
    專案補貼款21,068元、小額付款及其他費用5,997元未清償
    ，嗣台灣大哥大公司將上開債權讓與原告，爰依電信契約及
    債權讓與之法律關係，提起本件訴訟等語。並聲明：被告應
    給付原告35,524元，及其中8,459元自起訴狀繕本送達翌日
    起至清償日止，按年息5％計算之利息。
二、被告答辯：伊未曾向台灣大哥大公司申辦本案行動電話門號
    ，申請書上的簽名非伊所簽，應係他人冒名申辦，伊於106
    年6月入監，而無法即時處理等語。並聲明：原告之訴駁回
    。
三、本院之判斷：
　㈠按當事人主張有利於己之事實者，就其事實有舉證之責任；
    私文書應由舉證人證其真正，民事訴訟法第277條前段、第3
    57條前段分別定有明文。又民事訴訟如係由原告主張權利者
    ，應先由原告負舉證之責，若原告先不能舉證，以證實自己
    主張之事實為真實，則被告就其抗辯事實即令不能舉證，或
    其所舉證據尚有疵累，亦應駁回原告之請求。
　㈡經查，原告就其主張之事實，雖提出債權讓與證明書、郵局
    存證信函、掛號郵件收件回執、行動電話服務申請書、電信
    費帳單、被告身分證及健保卡影本等件為證（見卷第15-33
    頁、第58頁），然前開行動電話服務申請書僅有影本，原告
    並稱正本已無留存等語（見卷第57頁），自無法辨識該申請
    書是否有遭變造，或據以鑑定其上簽名之真偽，縱本案行動
    電話門號申請時附有被告之身分證及健保卡影本，亦無法排
    除遭他人冒用之可能。此外，被告於106年6月7日至110年2
    月1日均在監所羈押或服刑，有臺灣高等法院在監在押全國
    紀錄表在卷可參，則被告辯稱未能即時處理前開門號欠費之
    事，亦非無據。是本院依原告所提證據，尚難認定本案行動
    電話門號確為被告所申辦，從而，原告依電信契約及債權讓
    與之法律關係，請求被告給付電信相關費用35,524元，及其
    中8,459元自起訴狀繕本送達翌日起至清償日止，按年息5％
    計算之利息，為無理由，應予駁回。
四、本件事證已臻明確，兩造其餘攻擊防禦方法及所提證據，經
    審酌後，於判決結果不生影響，爰不一一論述。　　
五、訴訟費用負擔之依據：民事訴訟法第78條。另依職權確定訴
    訟費用額為1,000元（第一審裁判費），由原告負擔。
中　　華　　民　　國　　111 　年　　11　　月　　24　　日
               苗栗簡易庭法　官　顏苾涵
以上正本係照原本作成。
如不服本判決，應於判決送達後20日內，以判決違背法令為理由
，向本院提出上訴狀並表明上訴理由，及須按他造當事人之人數
附繕本。如委任律師提起上訴者，應一併繳納上訴審裁判費。
上訴理由應表明：
  一、原判決所違背之法令及其具體內容。
  二、依訴訟資料可認為原判決有違背法令之具體事實。
如未表明上訴理由者，應於上訴後20日內向本院提出上訴理由。
當事人如對本件訴訟內容有所疑義，得聲請閱卷。
中　　華　　民　　國　　111 　年　　11　　月　　24　　日
                        書記官　林美黛